---
title: "会議用資料"
author: ""
date: "`r Sys.Date()`"
output: github_document
---

```{r, echo=FALSE}

## Global options
library(rmarkdown)
library(knitr)
options(max.print="75")
opts_chunk$set(prompt=FALSE,
               tidy=TRUE,
               comment=NA,
               message=FALSE,
               warning=FALSE)

```

# マアジ太平洋系群 (ダミーデータ)

- レポートの完成例はこちら
- こちらではレポートをつくるさいのRコードも一緒に示しています
- rvpaやfuture.vpaではあまり特殊なライブラリは必要としていませんでしたが、レポート用の図の作成のため、ここではggplot2などいろいろライブラリを使います。必要なパッケージを適宜インストールしてください。tidyverseなど、一部のパッケージがうまくインストールできない場合は、Rを最新のものに更新してください。
- est.MSY以降の計算についてはtidyverseパッケージのdplyrやggplot2ライブラリを多用しています。今のRのコーディングはこれを使ってやるのが主流のようです。
    - 参考リンク tidyr https://heavywatal.github.io/rstats/tidyr.html
    - 参考リンク ggplot2 https://heavywatal.github.io/rstats/ggplot2.html
	
- ここで必要なオブジェクトは以下です。
     - res.pma(VPAの結果)
     - future.Fcurrent(Fcurrentによる将来予測結果)
     - MSY.base(MSYの計算結果)
     - refs.all(計算したすべての管理基準値)
     - refs.base(選択した管理基準値)

## 再生産関係式

**(レポート記述内容例)**

- 何年から何年までのデータを使ったか？（また、その判断基準）
- 詳細な報告書には、モデル診断の結果で重要そうなもの、AICが近い他の再生産関係でフィットしたときの図なども示す。


```{r}
library(tidyverse)
# 再生産関係のプロット
g1 <- SRplot_gg(SRmodel.base)
g1 + ggtitle("図1. 再生産関係")
```

## 管理基準値

- どの管理基準値がどのような意味を示すのか？デフォルト以外に候補がある場合には、その候補を選んだ理由。その管理基準値における利点・欠点を示す。0, 1, 2の数字が小さいほどデフォルトルールにのっとった管理基準値となる。
- 漁獲量曲線は指示書の中にはなかったですｇが、管理基準値の位置の概要を見るため、また、水産庁からの資料には例として載っていたため、追加してみました。
- 表では、有効数字が資源量・漁獲量について最小値で有効数字1桁になるように調整しています

**(レポート記述内容例)** (あくまで例です。今の例で、代替基準値を最大限選ぶとしたらどうするか、というものです)

<br>
<br>

**表：さまざまな管理基準値**


|ラベル    | 管理基準値           | 説明                              |
|:-----------|:-----------------|:---------------------------------|
| Btarget0 |目標 | 最大の平均漁獲量を得る時の親魚量(**Bmsy**)。過去最大親魚量の2倍となり、SSB>SSB_maxの範囲における不確実性が大きい懸念がある。 |
| Btarget1 |目標(代替値候補1) | 漁獲がないときの親魚資源量の20%に相当する親魚量。<br> 米国では浮魚類のMSY代替値の下限としても利用されている。<br>このケースではMSYの90%以上の平均漁獲量を得られる親魚レベルは確保されているため、漁獲量の観点からはBmsyに遜色ないパフォーマンスが得られることが期待される。 |
| Btarget2|目標(代替値候補2)  |MSYの95%の平均漁獲量を得るときの親魚資源量。 MSYには至らないがMSYの95%の平均漁獲量を得られる親魚レベル。(あくまで例であり、ABCルールでこういう管理基準値が選べるということではないです。)|
|Blow0 |高位・中位の境界 | MSYの90%の平均漁獲量を得るときの親魚資源量 |
| Blimit0 |限界 |MSYの60%の平均漁獲量を得るときの親魚資源量 |
| Blimit1 |限界(代替値候補1) |今まで利用していたBlimit。この水準ではMSYの50%以上の漁獲量が失われるため、Blimitとしては推奨できない。（が、Blimitで代替値候補がある場合の例として、ここではこれも代替値候補としてみる）|
|  Bban0 | 禁漁 |MSYの10%の平衡漁獲量を得るときの親魚資源量|
| Bmax |  経験値 |過去最大親魚量　|
|  B_HS | 経験値 |HS再生産関係の折れ点　|
|  B_current |経験値 | 最近年の親魚量　|


```{r}
# 管理基準値表
make_RP_table(refs.base)

# 漁獲量曲線
# 再生産関係をもとにしたyield curveと管理基準値のプロット。
# 計算した全管理基準値を示す場合にはrefs.allを、厳選したものだけを示す場合にはrefs.baseを引数に使ってください
# AR==TRUEにするとARありの結果もプロットされます
g2 <- plot_yield(MSY.base,refs.all,AR=FALSE) 
g2 + ggtitle("図2. 漁獲量曲線とさまざまな管理基準値")

# 神戸チャート

# Btarget0として選ばれた管理基準値をベースにした神戸チャート4区分
# roll_meanで各年の値を何年分移動平均するか指定します
g3 <- plot_kobe_gg(res.pma,refs.base,roll_mean=3,category=4,
                   Blow="Btarget0",# <- Blowが重要な管理基準値になるのか不明。とりあえずBtargeと同じ値を入れておいてください
                   Btarget="Btarget0") # <- どの管理基準値を軸に使うのか指定。指定しなければ"0"マークがついた管理基準値が使われます
(g3 <- g3 + ggtitle("図3. 神戸チャート（4区分）"))

# Btarget0, Blow0, Blimit0として選ばれた管理基準値をベースにした神戸チャート6区分
# Blowを使うかどうかは不明。とりあえず6区分の一番上の境界(Blowのオプション)は"Btarget0"と、targetで使う管理基準値の名前を入れて下さい
g4 <- plot_kobe_gg(res.pma,refs.base,roll_mean=3,category=6,Blow="Btarget0")
(g4 <- g4 + ggtitle("図4. 神戸チャート（6区分）"))

```

## HCRによる将来予測

- デフォルトの管理基準値を使った将来予測と現状のFのまま維持した場合の将来予測の結果を比較します

**(レポート記述内容例)**
- 現状のFは2015年から2017年の年齢別Fの単純平均を用いた（など、どのようにcurrent Fを定義したかを書く)

```{r}
# 親魚資源量と漁獲量の時系列の図示
g5 <- plot_futures(res.pma, # vpaの結果
                   list(future.Fcurrent,future.default), # 将来予測結果
                   future.name=c("現行のF","HCRによるF"),
                   CI_range=c(0.1,0.9),
                   maxyear=2045,
                   Btarget=derive_RP_value(refs.base,"Btarget0")$SSB,
                   Blimit=derive_RP_value(refs.base,"Blimit0")$SSB,
                   Blow=derive_RP_value(refs.base,"Blow0")$SSB,
                   Bban=derive_RP_value(refs.base,"Bban0")$SSB)
(g5 <- g5+ggtitle("図5. 現行のFとデフォルトのHCRを用いた時の将来予測\n(実線：平均値、範囲：90パーセント信頼区間)")+ylab("トン"))

g6 <- plot_Fcurrent(res.pma,year.range=2000:2017)
(g6 <- g6+ggtitle("図6. MSY計算とHCRで仮定されたcurrent Fの定義（赤線)"))

```

## パフォーマンス指標の比較

- 代替管理基準値やさまざまなβを用いたときの将来予測を実施し、パフォーマンスを表にします
- 代替管理基準値が多すぎると表がすごく長くなります。
- ```calc_kobeII_matrix```で計算します

**(レポート記述内容例)**

- 目標達成までの年数：デフォルトルールによるHCR(Btarget0-Blimit0-Bban0-0.8)のもとでは、Btarget=Bmsyとしたとき親魚量がBtargetを上回る確率が50%以上になるのは**2023年**である。β=0.9の場合にはその達成年は1年伸び、β=0.7とすると1年早まる。

- 高位水準になるまでの年数：デフォルトルールでは2021年にはBlow以上の高位水準となる確率が50%以上になる。また、デフォルトルールだけでなく、代替管理基準値や別のβを使うほぼすべてのHCRで2021年までにBlow以上になる確率は50%となる。唯一達成できないシナリオはBtarget1-Blimit1-Bban0-1.0である。また、確率60％を上回っているシナリオはBtarget1-Blimit0-Bban0-1.0とBtarget1-Blimit1-Bban0-0.9なのでこれもおすすめできない。

- Blimitや過去最低親魚量を下回るリスク：どのHCRを使っても2021年以降は親魚資源量がSSBlimit(Blimit0とBlimit1では別の基準を使っているため単純には比較できないことに注意）や過去最低親魚量を下回る確率はほぼゼロである。

### 平均漁獲量

```{r}
library(formattable)
catch.table %>%  select(-stat_name) %>%
    formattable::formattable(list(area(col=-1)~color_tile("white","steelblue"),
                                  beta=color_tile("white","blue"),
                                  HCR_name=formatter("span", 
    style = ~ style(color = ifelse(HCR_name == "Btarget0-Blimit0-Bban0" & beta==0.8, "red", "black")))))
```    

### SSB>SSBtargetとなる確率
```{r}
ssbtarget.table %>% select(-stat_name) %>%
    formattable::formattable(list(area(col=-1)~color_tile("white","olivedrab"),
                                  beta=color_tile("white","blue"),
                                  HCR_name=formatter("span", 
                                                     style = ~ style(color = ifelse(HCR_name == "Btarget0-Blimit0-Bban0" & beta==0.8, "red", "black")))))

```

### Blowを上回る（高位水準になる）確率
```{r}

ssblow.table %>% select(-stat_name) %>%
    formattable::formattable(list(area(col=-1)~color_tile("white","olivedrab"),
                                  beta=color_tile("white","blue"),
                                  HCR_name=formatter("span", 
                                                     style = ~ style(color = ifelse(HCR_name == "Btarget0-Blimit0-Bban0" & beta==0.8, "red", "black")))))

```

### Blimitを上回る確率
```{r}

ssblimit.table %>% select(-stat_name) %>%
    formattable::formattable(list(area(col=-1)~color_tile("white","olivedrab"),
                                  beta=color_tile("white","blue"),
                                  HCR_name=formatter("span", 
                                                     style = ~ style(color = ifelse(HCR_name == "Btarget0-Blimit0-Bban0" & beta==0.8, "red", "black")))))

```

### Blimitを上回る確率
```{r}

ssblimit.table %>% select(-stat_name) %>%
    formattable::formattable(list(area(col=-1)~color_tile("white","olivedrab"),
                                  beta=color_tile("white","blue"),
                                  HCR_name=formatter("span", 
                                                     style = ~ style(color = ifelse(HCR_name == "Btarget0-Blimit0-Bban0" & beta==0.8, "red", "black")))))

```

### 過去最低親魚量を上回る確率
```{r}

ssbmin.table %>% select(-stat_name) %>%
    formattable::formattable(list(area(col=-1)~color_tile("white","olivedrab"),
                                  beta=color_tile("white","blue"),
                                  HCR_name=formatter("span", 
                                                     style = ~ style(color = ifelse(HCR_name == "Btarget0-Blimit0-Bban0" & beta==0.8, "red", "black")))))



```{r}

