---
title: "レポート作成用のRコード"
author: "Momoko Ichinokawa"
date: "`r Sys.Date()`"
output: github_document
---


```{r, echo=FALSE}

## Global options
library(rmarkdown)
library(knitr)
options(max.print="75")
opts_chunk$set(echo=FALSE,
               prompt=FALSE,
               tidy=TRUE,
               comment=NA,
               message=FALSE,
               warning=FALSE)

```

本マニュアルのhtml版はこちら（表がカラーだったりします）
https://ichimomo.github.io/future-rvpa/make_report.html

# 事前準備
詳細は https://ichimomo.github.io/future-rvpa/future-doc-abc.html をご参照ください
## データの読み込み
   
- 以前のRVPAやfuture.vpaではあまり特殊なライブラリは必要としていませんでしたが、新バージョンではggplot2などいろいろライブラリを使います。以下のパッケージをインストールしてください。tidyverseなど、一部のパッケージがうまくインストールできない場合は、Rを最新のものに更新してください。
- est.MSY以降の計算についてはtidyverseパッケージのdplyrやggplot2ライブラリを多用しています。今のRのコーディングはこれを使ってやるのが主流のようです。
    - 参考リンク tidyr https://heavywatal.github.io/rstats/tidyr.html
    - 参考リンク ggplot2 https://heavywatal.github.io/rstats/ggplot2.html

```{r data-read}
# 関数の読み込み →  warningまたは「警告」が出るかもしれませんが，その後動いていれば問題ありません
source("../../rvpa1.9.2.r")
source("../../future2.1.r")
source("../../utilities.r",encoding="UTF-8") # ggplotを使ったグラフ作成用の関数

# ライブラリの読み込み

library(rmdformats)
library(knitr)
library(tidyverse)
library(rmarkdown)
library(RcppRoll)
library(grid)
library(gridExtra)
library(ggrepel)
library(formattable)

# データの読み込み
caa <- read.csv("caa_pma.csv",row.names=1)
waa <- read.csv("waa_pma.csv",row.names=1)
maa <- read.csv("maa_pma.csv",row.names=1)
dat <- data.handler(caa=caa, waa=waa, maa=maa, M=0.5)
names(dat)
```

## VPAによる資源量推定

- **設定ポイント:** vpa関数の引数fc.yearで指定した年数が今後current FのFとして扱われます。

- [VPA結果を外部から読み込む場合](https://ichimomo.github.io/future-rvpa/future-doc-abc.html#vpa%E7%B5%90%E6%9E%9C%E3%82%92%E5%A4%96%E9%83%A8%E3%81%8B%E3%82%89%E8%AA%AD%E3%81%BF%E8%BE%BC%E3%82%80%E5%A0%B4%E5%90%88)
- [再生産関係を仮定しない管理基準値の計算](https://ichimomo.github.io/future-rvpa/future-doc-abc.html#%E5%86%8D%E7%94%9F%E7%94%A3%E9%96%A2%E4%BF%82%E3%82%92%E4%BB%AE%E5%AE%9A%E3%81%97%E3%81%AA%E3%81%84%E7%AE%A1%E7%90%86%E5%9F%BA%E6%BA%96%E5%80%A4%E3%81%AE%E8%A8%88%E7%AE%97)

```{r vpa}
# VPAによる資源量推定
res.pma <- vpa(dat,fc.year=2015:2017,
               tf.year = 2008:2010,
               term.F="max",stat.tf="mean",Pope=TRUE,
               tune=FALSE,p.init=1.0)
```

```{r}
res.pma$Fc.at.age # 将来予測やMSY計算で使うcurrent Fを確認してプロットする
plot(res.pma$Fc.at.age,type="b",xlab="Age",ylab="F",ylim=c(0,max(res.pma$Fc.at.age)))

# 独自のFc.at.ageを使いたい場合は以下のようにここで指定する
# res.pma$Fc.at.age[] <- c(1,1,2,2)
```

## 再生産関係の推定

- 詳しい解説は[こちら](https://ichimomo.github.io/future-rvpa/future-doc-abc.html#%E5%86%8D%E7%94%9F%E7%94%A3%E9%96%A2%E4%BF%82%E3%81%AE%E6%8E%A8%E5%AE%9A)
- 上記を参考に、AICで比較したあと、フィットした再生産関係のプロットなどをみて、ちゃんと推定できてそうか確かめて下さい
- [モデル診断](https://ichimomo.github.io/future-rvpa/SRR-guidline.html)も行って下さい。
- **設定ポイント:** get.SRdata関数のyearsの引数で、再生産関係をフィットさせたい年を指定します。何も指定しないと全年のデータが使われます。
- **設定ポイント:** ここで、将来予測で使う再生産関係を一つに決めます(SRmodel.baseに入れる)。

```{r SRdata}
# VPA結果を使って再生産データを作る
SRdata <- get.SRdata(res.pma, years=1988:2016) 
head(SRdata)

## モデルのフィット(網羅的に試しています)
# 網羅的なパラメータ設定
SRmodel.list <- expand.grid(SR.rel = c("HS","BH","RI"), AR.type = c(0, 1), L.type = c("L1", "L2"))
SR.list <- list()
for (i in 1:nrow(SRmodel.list)) {
    SR.list[[i]] <- fit.SR(SRdata, SR = SRmodel.list$SR.rel[i], method = SRmodel.list$L.type[i], 
        AR = SRmodel.list$AR.type[i], hessian = FALSE)
}

SRmodel.list$AICc <- sapply(SR.list, function(x) x$AICc)
SRmodel.list$delta.AIC <- SRmodel.list$AICc - min(SRmodel.list$AICc)
SR.list <- SR.list[order(SRmodel.list$AICc)]  # AICの小さい順に並べたもの
(SRmodel.list <- SRmodel.list[order(SRmodel.list$AICc), ]) # 結果

SRmodel.base <- SR.list[[1]] # AIC最小モデルを今後使っていく
```

## 将来予測

- 細かい設定の解説は[こちら](https://ichimomo.github.io/future-rvpa/future-doc-abc.html#%E5%B0%86%E6%9D%A5%E4%BA%88%E6%B8%AC)
    - 自己相関を考慮する場合
    - Frecオプション（目標の年に指定した確率で漁獲する）
    - 年齢別体重が資源尾数に影響される場合、などのオプションがあります
- **設定ポイント:**　将来予測やMSY推定で使う生物パラメータをここで指定します（```waa.year```, ```maa.year```, ```M.year```）。ABC計算年（```ABC.year```）などの設定もここで。
- **設定ポイント:**　再生産関係の関数型とパラメータも与えます。```rec.fun```に関数名を、```rec.arg```にリスト形式で引数を与えます。
- これはFcurrentでの将来予測を実施しますが、今後の管理基準値計算でもここで指定したオプションを引き継いで使っていきます
- 近年の加入の仮定(```rec.new```)や近年の漁獲量(```pre.catch```)を設定する場合にはここで設定してください
- 引数 ```silent == TRUE``` とすると、設定した引数のリストがすべて表示されます。意図しない設定などがないかどうか確認してください。

```{r future.vpa, fig.cap="図：is.plot=TRUEで表示される図．Fcurrentでの将来予測。資源量(Biomass)，親魚資源量(SSB), 漁獲量(Catch)の時系列．決定論的将来予測（Deterministic），平均値（Mean），中央値(Median)，80％信頼区間を表示"}
future.Fcurrent <- future.vpa(res.pma,
                      multi=1,
                      nyear=50, # 将来予測の年数
                      start.year=2018, # 将来予測の開始年
                      N=100, # 確率的計算の繰り返し回数=>実際の計算では1000~5000回くらいやってください
                      ABC.year=2019, # ABCを計算する年
                      waa.year=2015:2017, # 生物パラメータの参照年
                      maa.year=2015:2017,
                      M.year=2015:2017,
                      is.plot=TRUE, # 結果をプロットするかどうか
                      seed=1,
                      silent=FALSE,
                      recfunc=HS.recAR, # 再生産関係の関数
                      # recfuncに対する引数
                      rec.arg=list(a=SRmodel.base$pars$a,b=SRmodel.base$pars$b,
                                   rho=SRmodel.base$pars$rho, # ここではrho=0なので指定しなくてもOK
                                   sd=SRmodel.base$pars$sd,resid=SRmodel.base$resid))
```

## MSY管理基準値の計算
- MSY管理基準値計算では，上記の将来予測において，Fcurrentの値に様々な乗数を乗じたF一定方策における平衡状態時の（世代時間×20年を```nyear```で指定します）資源量やそれに対応するF等を管理基準値として算出します
- なので、ここまでのプロセスで、ABC計算のためにきちんとしたオプションを設定したfuture.vpaを実行しておいてください。その返り値```future.Fcurrent```をMSY計算では使っていきます
- MSY.est関数の引数の詳細な解説は[こちら](https://ichimomo.github.io/future-rvpa/future-doc-abc.html#msy%E7%AE%A1%E7%90%86%E5%9F%BA%E6%BA%96%E5%80%A4%E3%81%AE%E8%A8%88%E7%AE%97)
- オプション```PGY```(MSYに対する比率を指定) や```B0percent```(B0に対する比率を指定)、```Bempirical```(親魚資源量の絶対値で指定)で、別の管理基準値も同時に計算できます。
- 最近年の親魚量で維持した場合の管理基準値も、比較のためにあとで見るため```Bempirical```で指定しておいてください。また、B_HS(HSの折れ点)や最大親魚量などもここで計算しておいても良いかと。。。


```{r msy, fig.cap="**図：est.MSYのis.plot=TRUEで計算完了時に表示される図．Fの強さに対する平衡状態の親魚資源量（左）と漁獲量（右）．推定された管理基準値も表示．**", fig.height=5, eval=FALSE}

# MSY管理基準値の計算
MSY.base <- est.MSY(res.pma, # VPAの計算結果
                 future.Fcurrent$input, # 将来予測で使用した引数
                 resid.year=0, # ARありの場合、最近何年分の残差を平均するかをここで指定する。ARありの設定を反映させたい場合必ずここを１以上とすること（とりあえず１としておいてください）。
                 N=100, # 確率的計算の繰り返し回数=>実際の計算では1000~5000回くらいやってください
                 calc.yieldcurve=TRUE,
                 PGY=c(0.95,0.9,0.6,0.1), # 計算したいPGYレベル。上限と下限の両方が計算される
                 onlylower.pgy=FALSE, # TRUEにするとPGYレベルの上限は計算しない（計算時間の節約になる）
                 B0percent=c(0.2,0.3,0.4),
                 Bempirical=c(round(tail(colSums(res.pma$ssb),n=1)),
                              round(max(colSums(res.pma$ssb))),
                              24000, # 現行Blimit
                              SRmodel.base$pars$b) # HSの折れ点
                 ) # 計算したいB0%レベル
```

### 結果の表示

- ```MSY.base$summary_tb```にすべての結果が入っています。

```{r summary}
# 結果の表示(tibbleという形式で表示され、最初の10行以外は省略されます)
(refs.all <- MSY.base$summary_tb)

# 全データをじっくり見たい場合
# View(refs.all)

```

### 管理基準値の選択

- **設定ポイント** est.MSYで計算された管理基準値から、何をBtarget, Blimit, Bbanとして用いるかをチョイスします。
- 具体的には、refs.allにRP.definitionという新しい列をひとつ作って、その列にそれぞれの管理基準値をどのように使うかを指定します
- 「管理基準値名 + 0」はデフォルト規則による管理基準値
- 代替候補がある場合は「管理基準値名 + 数字」として指定
- たとえば目標管理基準値の第一候補はBmsyなのでRP_nameがMSYでARなしの行のRP.definitionには"Btarget0"と入力します
- Rコードがちょっと汚いですがご容赦ください。いい方法あったら教えてください。

```{r}

# どの管理基準値をどのように定義するか、ここで指定します
refs.all$RP.definition <- NA 
refs.all$RP.definition[refs.all$RP_name=="MSY" & refs.all$AR==FALSE] <- "Btarget0"  # RP_nameがMSYでARがなしのものをBtargetとする
refs.all$RP.definition[refs.all$RP_name=="B0-20%" & refs.all$AR==FALSE] <- "Btarget1"  # たとえばBtargetの代替値をいちおう示す場合
refs.all$RP.definition[refs.all$RP_name=="PGY_0.95_lower" & refs.all$AR==FALSE] <- "Btarget2" 
refs.all$RP.definition[refs.all$RP_name=="PGY_0.9_lower" & refs.all$AR==FALSE] <- "Blow0"
refs.all$RP.definition[refs.all$RP_name=="PGY_0.6_lower" & refs.all$AR==FALSE] <- "Blimit0"
refs.all$RP.definition[refs.all$RP_name=="PGY_0.1_lower" & refs.all$AR==FALSE] <- "Bban0"
refs.all$RP.definition[refs.all$RP_name=="Ben-19431" & refs.all$AR==FALSE] <- "Bcurrent"
refs.all$RP.definition[refs.all$RP_name=="Ben-63967" & refs.all$AR==FALSE] <- "Bmax"
refs.all$RP.definition[refs.all$RP_name=="Ben-24000" & refs.all$AR==FALSE] <- "Blimit1"
refs.all$RP.definition[refs.all$RP_name=="Ben-51882" & refs.all$AR==FALSE] <- "B_HS"

# 定義した結果を見る
refs.all %>% select(RP_name,RP.definition)

# refs.allの中からRP.definitionで指定された行だけを抜き出す
(refs.base <- refs.all %>%
    dplyr::filter(!is.na(RP.definition)) %>% # RP.definitionがNAでないものを抽出
    arrange(desc(SSB)) %>% # SSBを大きい順に並び替え
    select(RP.definition,RP_name,SSB,Catch,U,Fref2Fcurrent)) #　列を並び替え

```

---

# レポート作成

今まで作ったオブジェクトを使って、報告書の図を作っていきます。使うオブジェクトはこちら。
    - res.pma(VPAの結果)
    - future.Fcurrent(Fcurrentによる将来予測結果)
    - MSY.base(MSYの計算結果)
    - refs.all(計算したすべての管理基準値)
    - refs.base(選択した管理基準値)

---

## 再生産関係式


```{r,echo=TRUE,eval=TRUE}

# 再生産関係のプロット
g1 <- SRplot_gg(SRmodel.base)
g1 + ggtitle("図1. 再生産関係")
```

**(レポート記述内容例)**

- 何年から何年までのデータを使ったか？（また、その判断基準）
- 詳細な報告書には、モデル診断の結果で重要そうなもの、AICが近い他の再生産関係でフィットしたときの図なども示す。

## 管理基準値

- 漁獲量曲線と表による出力
- 表では、有効数字が資源量・漁獲量について最小値で有効数字1桁になるように調整しています

```{r} 
# 再生産関係をもとにしたyield curveと管理基準値のプロット。
# 計算した全管理基準値を示す場合にはrefs.allを、厳選したものだけを示す場合にはrefs.baseを引数に使ってください
# AR==TRUEにするとARありの結果もプロットされます
g2 <- plot_yield(MSY.base,refs.all,AR=FALSE) 
g2 + ggtitle("図2. 漁獲量曲線とさまざま管理基準値")

# 表の出力
make_RP_table(refs.base)

```

**(レポート記述内容例)**

- どの管理基準値がどのような意味を示すのか？デフォルト以外に候補がある場合には、その候補を選んだ理由。その管理基準値における利点・欠点を示す。0, 1, 2の数字が小さいほどデフォルトルールにのっとった管理基準値である。
- **記述例(あくまで例です。今の例で、代替基準値を最大限選ぶとしたらどうするか、というものです)**

|管理基準値    | ラベル           | 説明                              |
|:-----------|:-----------------|:---------------------------------|
|目標 | Btarget0 | 最大の平均漁獲量を得る時の親魚量(**Bmsy**)。過去最大親魚量の2倍となり、SSB>SSB_maxの範囲における不確実性が大きい懸念がある。 |
|目標 | Btarget1 (代替値1) | 漁獲がないときの親魚資源量の20%に相当する親魚量。<br> 米国では浮魚類のMSY代替値の下限としても利用されている。<br>このケースではMSYの90%以上の平均漁獲量を得られる親魚レベルは確保されているため、漁獲量の観点からはBmsyに遜色ないパフォーマンスが得られることが期待される。 |
|目標 | Btarget2 (代替値2)|MSYの95%の平均漁獲量を得るときの親魚資源量。 MSYには至らないがMSYの95%の平均漁獲量を得られる親魚レベルである。|
|高位・中位の境界 | Blow0 |MSYの90%の平均漁獲量を得るときの親魚資源量 |
|限界 | Blimit0 |MSYの60%の平均漁獲量を得るときの親魚資源量 |
|限界 | Blimit1 |今まで利用していたBlimit。この水準ではMSYの50%以上の漁獲量が失われるため、Blimitとしては推奨できない。|
| 禁漁 | Bban0 | MSYの10%の平衡漁獲量を得るときの親魚資源量|
| 経験値 | Bmax | 過去最大親魚量　|
| 経験値 | B_HS | HS再生産関係の折れ点　|
| 経験値 | B_current | 最近年の親魚量　|


---

## 神戸チャート

4区分図と6区分図のどちらも出力します。

- Btargetをベースとした4区分

```{r, echo=TRUE}
# Btarget0として選ばれた管理基準値をベースにした神戸チャート4区分
# roll_meanで各年の値を何年分移動平均するか指定します
g3 <- plot_kobe_gg(res.pma,refs.base,roll_mean=3,category=4,
                   Btarget=="Btarget0") # <- どの管理基準値を軸に使うのか指定。指定しなければ"0"マークがついた管理基準値が使われます
(g3 <- g3 + ggtitle("図3. 神戸チャート（4区分）"))

```

- Blimit, Blowをベースとした6区分

```{r, echo=TRUE}
# Btarget0, Blow0, Blimit0として選ばれた管理基準値をベースにした神戸チャート4区分
g4 <- plot_kobe_gg(res.pma,refs.base,roll_mean=3,category=6)
(g4 <- g4 + ggtitle("図4. 神戸チャート（6区分）"))

```

---

## HCRによる将来予測

- まずデフォルトの管理基準値を使った将来予測を実施します

```{r}
# デフォルトのHCR(Btarget0,Blimit0,Bban0のセット)
input.abc <- future.Fcurrent$input # Fcurrentにおける将来予測の引数をベースに将来予測します
input.abc$multi <- derive_RP_value(refs.base,"Btarget0")$Fref2Fcurrent # currentFへの乗数を"Btarget0"で指定した値に
input.abc$HCR <- list(Blim=derive_RP_value(refs.base,"Blimit0")$SSB,
                      Bban=derive_RP_value(refs.base,"Bban0")$SSB,
                      beta=0.8) # BlimitはBlimit0, BbanはBban0の値
future.default <- do.call(future.vpa,input.abc) # デフォルトルールの結果→図示などに使う

# 親魚資源量と漁獲量の時系列の図示
g5 <- plot_futures(res.pma, # vpaの結果
                   list(future.Fcurrent,future.default), # 将来予測結果
                   future.name=c("現行のF","HCRによるF"),
                   CI_range=c(0.1,0.9),
                   maxyear=2045,
                   Btarget=derive_RP_value(refs.base,"Btarget0")$SSB,
                   Blimit=derive_RP_value(refs.base,"Blimit0")$SSB,
                   Blow=derive_RP_value(refs.base,"Blow0")$SSB,
                   Bban=derive_RP_value(refs.base,"Bban0")$SSB)
(g5 <- g5+ggtitle("図5. 現行のFとデフォルトのHCRを用いた時の将来予測\n(実線：平均値、範囲：90パーセント信頼区間)")+ylab("トン"))

```

---

## 代替管理基準値やさまざまなβを用いたときのパフォーマンス指標の比較

- 代替管理基準値やさまざまなβを用いたときの将来予測を実施し、その結果を表にします
- ```calc_kobeII_matrix```で計算します

```{r}
## 網羅的将来予測の実施
kobeII.table <- calc_kobeII_matrix(future.Fcurrent,
                         refs.base,
                         Btarget=c("Btarget0","Btarget1"), # HCRの候補として選択したい管理基準値を入れる
                         Blimit=c("Blimit0","Blimit1"),
                         beta=seq(from=0.5,to=1,by=0.1)) # betaの区分
```

---

### 結果の表の出力
- 関数化しようと思いましたが、どこを見たいなどが系群によって異なりそうなのでとりあえず生のRコードで示します

```{r}
# 平均漁獲量の表
catch.table <- kobeII.table %>%
    dplyr::filter(year%in%c(2017:2023,2028,2038),stat=="catch") %>%
    group_by(HCR_name,beta,year) %>%
    summarise(catch.mean=round(mean(value),
                               -floor(log10(min(kobeII.table$value))))) %>%
    spread(key=year,value=round(catch.mean)) %>% ungroup() %>%
    arrange(HCR_name,desc(beta)) %>%
    mutate(stat_name="catch.mean")

# SSB>SSBtargetとなる確率
ssbtarget.table <- kobeII.table %>%
    dplyr::filter(year%in%c(2017:2023,2028,2038),stat=="SSB") %>%
    group_by(HCR_name,beta,year) %>%
    summarise(ssb.over.target=round(100*mean(value>Btarget))) %>%
    spread(key=year,value=ssb.over.target) %>%
    ungroup() %>%
    arrange(HCR_name,desc(beta))%>%
    mutate(stat_name="Pr(SSB>SSBtarget)")


# SSB>SSBlow(=高位水準)となる確率
ssblow.table <- kobeII.table %>%
    dplyr::filter(year%in%c(2017:2023,2028,2038),stat=="SSB") %>%
    group_by(HCR_name,beta,year) %>%
    summarise(ssb.over.target=round(100*mean(value>Blow))) %>%
    spread(key=year,value=ssb.over.target)%>%
    ungroup() %>%
    arrange(HCR_name,desc(beta))%>%
    mutate(stat_name="Pr(SSB>SSBlow)")

# SSB>SSBlimとなる確率
ssblimit.table <- kobeII.table %>%
    dplyr::filter(year%in%c(2017:2023,2028,2038),stat=="SSB") %>%
    group_by(HCR_name,beta,year) %>%
    summarise(ssb.over.target=round(100*mean(value>Blimit))) %>%
    spread(key=year,value=ssb.over.target)%>%
    ungroup() %>%
    arrange(HCR_name,desc(beta))%>%
    mutate(stat_name="Pr(SSB>SSBlim)")
```

## csvファイルに一括して出力する場合

```{r}
all.table <- bind_rows(catch.table,
                       ssbtarget.table,
                       ssblow.table,
                       ssblimit.table)
write.csv(all.table,file="all.table.csv")
```

## htmlで出力したい場合

### 平均漁獲量
```{r}
library(formattable)
catch.table %>%  select(-stat_name) %>%
    formattable::formattable(list(#area(col=-1)~color_bar("steelblue"),
                                  beta=color_tile("white","blue"),
                                  HCR_name=formatter("span", 
    style = ~ style(color = ifelse(HCR_name == "Btarget0-Blimit0-Bban0" & beta==0.8, "red", "black")))))
```    

### SSB>SSBtargetとなる確率
```{r}
ssbtarget.table %>% select(-stat_name) %>%
    formattable::formattable(list(#area(col=-1)~color_bar("olivedrab"),
                                  beta=color_tile("white","blue"),
                                  HCR_name=formatter("span", 
                                                     style = ~ style(color = ifelse(HCR_name == "Btarget0-Blimit0-Bban0" & beta==0.8, "red", "black")))))

```

### Blowを上回る（高位水準になる）確率
```{r}

ssblow.table %>% select(-stat_name) %>%
    formattable::formattable(list(#area(col=-1)~color_bar("olivedrab"),
                                  beta=color_tile("white","blue"),
                                  HCR_name=formatter("span", 
                                                     style = ~ style(color = ifelse(HCR_name == "Btarget0-Blimit0-Bban0" & beta==0.8, "red", "black")))))

```

### Blimitを上回る確率
```{r}

ssblimit.table %>% select(-stat_name) %>%
    formattable::formattable(list(#area(col=-1)~color_bar("olivedrab"),
                                  beta=color_tile("white","blue"),
                                  HCR_name=formatter("span", 
                                                     style = ~ style(color = ifelse(HCR_name == "Btarget0-Blimit0-Bban0" & beta==0.8, "red", "black")))))

```

## 図のまとめ

```{r}
g1
g2
g3
g4
g5

```{r}


```{r,echo=FALSE, eval=FALSE}

render("make_report1.rmd",output_file="README.md")
render("make_report1.rmd",output_file="../../docs/make_report.html",
       output_format="html_document")

```{r}

